

COORDONNÉES

- 170 rue paul et camille thomoux, 93330, Neuilly-sur-marne
- +33(0)6 12 23 51 38
- msophie.sira@gmail.com
- **Française**
- 😭 🛮 Permis Boîte automatique (BEA)
- Celibataire
- Dès maintenant
- https://www.linkedin.com/in/sop hie-sira-cisse-6a9a0312b/

COMPÉTENCES

- Télécommunications,: Réseaux mobiles (2G, 3G, 4G, 5G), QOS/QOE et analyse KPI d'un réseau mobile, FTTH, NRO, PON, OTN, NRA, FTTB, VOIP, WEBEX, yealink W73P, W73H, VVX250, CCX500.
- Réseaux: Modèle OSI et TCP/IP, Autocad, Matlab, Scilab, CISCO Packet Tracer, Arcgis Networks, Centreon, MPLS, BGP, OSPF, DNS, Reverse, putty, Jira
- Informatique: Langages C, C++, Java
- Pack office: word, excel, power point
- Business: Gestion clientèle,
 Technique de vente, Management de projet technique

LANGUES

Sophie CISSE

Freelance

Ingénieure Réseaux et Télécommunications

PROFIL PROFESSIONNEL

Autonome et enthousiaste, mes premières expériences m'ont permis de renforcer mes acquis et d'appréhender les différents outils et techniques dans le domaine des télécommunications. En quête de nouveaux challenges, je souhaite rejoindre une organisation à laquelle je pourrais apporter mon dynamisme et mon goût du challenge.

PARCOURS PROFESSIONNEL

Chef de projet déploiement B2B Rhôn'Telecom pour SFR - CDI 04/2023 - Actuel

- Communiquer et reporter vers les structures commerciales et le client
- Réceptionner les commandes validées par les équipes commerciales
- coordonner les différentes taches d'activation, de livraison, d'installation sur site, de portabilité ou de migration
- Piloter les interventions des sous-traitants et partenaires
- Piloter la resolution des problématiques techniques
- Assurer la facturaturation des offres déployées

Ingénieure réseaux FTTH Rhôn'Telecom pour SFR - CDI

04/2021 - 04/2023

- Assurer le déploiement, la mise en service et la maintenance d'OLT Alcatel, NRO Nokia, PEAG Huawei sur le réseau FTTH de SFR
- Migration de clients grand public et B2B des olt Alcatel vers des olt Portugal Telecom
- Provisionning des équipements sur les outils (Putty, Reporter, dns, centreon, Arcgis networks
- production de dossiers d'ingénierie HLD/LLD détaillée sur les équipements déployés
- Pilotage à distance d'intervenants terrain lors des mises en service d'équipements

Gestionnaire de ressources équipements BIB Rhôn'Telecom pour SFR - CDI

10/2019 - 04/2021

- Gestion et attribution des ressources physiques (slots, ports...)
- Gestion et attribution des ressources logiques (pool IPV4, IPV6, pools interco ...)
- Mise à jour des référentiels
- Typologie d'architectures (ZTD, ZMD)
- Rédaction de documents dans le respect des règles d'ingénierie HLD/LLD.

Chargée de production ordonnancement Rhôn'Telecom pour SFR - Stage

04/2019 - 09/2019

- Répartition des opérations entre les ingénieurs, planification et suivi des travaux programmés.
- Planification et suivi des travaux programmés sur le réseau IP et accès fixe

Anglais

Intermédiaire supérieur (B2)

Espagnol

Débutant (A1)

- Priorisation des escalades d'intervention
- Reporting des opérations effectuées

FORMATION

Master 2 : Techniques et Technologies des Télécommunications Université Paris Est Marne la vallée

Licence 3 : sciences pour l'ingénieur EEA

Université de Lorraine

Licence professionnelle : Réseaux Et Télécommunications

Université De Lorraine

DTS: Téléinformatique

ESMT DAKAR

Baccalauréat : (série S)

ISJA DAKAR

CENTRES D'INTÉRÊT

- SPORTS: aquagym, fitness, yoga,
- LOISIRS: zumba, kizomba, danse Heels, cinéma, lecture, voyages